# 请教各位大侠：一个信用证相关的会计处理

提问人：长毛兔 tina 时间：2011-10-09 10:41:03
问题如下：
集团G内有两个子公司：注册在香港的A和注册在大陆的B。A从海外购买货物卖给B，B再卖给大陆的第三方客户。
整个过程的结算使用信用证完成，具体如下：B先开一个三个月到期的信用证给A（开证行：Y，一个大陆银行），A然后开一个及期的信用证给海外供应商（开证行：X，一个香港银行）。A从海外购买货物后，X检查相应的购货合同，装船单等，确认相符后，X会随即付给海外供应商相应的购货款。A把货物卖给B后，会签订协议，把应收B货款的权利转给X，就是B开给A的三个月到期的信用证在到期时由Y付给X，而不再给A。
我的问题是：根据我们的了解，当X把货款付给海外供应商后，他会记一个对Y的应收，而不会记对集团G的应收，因为他认为三个月后他是找Y银行收回这笔钱。但是我觉得这笔钱其实是三个月后由集团G内的B先把钱付给Y，Y才给的 X，所以对于集团G来说，在X帮忙把钱付给海外供应商的时候，是不是应该立即确认一笔负债呢？如果确认负债，是确认一个对X银行的短期借款呢，还是确认一个三个月到期的应付票据？
恳请各位大侠不吝赐教。也许前述描面的不是很清楚，有问题随时发问。谢了！

回答人：chenyiwei
对于集团G来说，在X把钱付给海外供应商的时候，实际上是占用了X授予A的信用额度的。而且此处所述的应收应付转让一般都是附有追索权的。所以我理解此时G应当确认一笔来自X银行的短期借款。A与海外供应商之间的货款已经通过X的代付而结清，所剩余的是集团与银行之间的业务关系。